【裁判字號】    95,金上重訴,1
【裁判日期】    951226
【裁判案由】    偽造文書等
【裁判全文】
臺灣高等法院花蓮分院刑事判決       95年度金上重訴字第1號
上  訴  人  臺灣台東地方法院檢察署檢察官
被      告  丁○○
上列上訴人因被告偽造文書等案件，不服臺灣臺東地方法院中華
民國95年4月7日93年度金重訴字第1號第一審判決（起訴案號：
臺灣臺東地方法院檢察署91年度偵字第783號），提起上訴，本
院判決如下：
    主  文
上訴駁回。
    事實及理由
一、被告就本件之證人於審判外之陳述，知有不得為證據之情形
    ，而未於言詞辯論終結前聲明異議，本院審酌卷內各證人陳
    述作成時之情況，認為並無不當之情形，則依刑事訴訟法第
    15 9之5之規定，卷內各證人於於審判外之陳述，均得為證
    據，先予敘明。
二、本案經本院審理結果，認原審以被告丁○○共同連續意圖為
    自己不法之所有，而侵占對於業務上所持有之物，判處有期
    徒刑二年，並諭知原判決附表一所列之借款申請書、借款展
    期申請書、借款展期約定書及借據上偽造之「庚○○○」署
    押四枚、「己○○」署押五枚、「王碧枝」、「甲○○」、
    「林富堂」署押各八枚均沒收。另就公訴意旨指被告連續牽
    連觸犯刑法第216條、第210條之行使偽造私文書、同法第33
    6條第2項之業務侵占及第339條第1項之詐欺取財等罪嫌即原
    判決理由貳部分，為不另為無罪之諭知。認事用法，均無不
    當，並引用原判決所記載之事實、證據及理由如附件。又被
    告於行為後，刑法部分條文已於95年7月1日修正公布施行，
    其中關於連續犯及牽連犯部分之條文，雖經修正，依刑法第
    2條第1項前段規定，仍應適用對被告較為有利之行為時法。
    是被告連續牽連觸犯刑法第216條、第210條之行使偽造私文
    書、同法第33 6條第2項之業務侵占及第339條第1項之詐欺
    取財罪，仍應適用對被告較為有利之行為時法。原判決雖未
    及比較適用，然上訴本院後，經比較新舊法，行為後之法律
    並非較有利於行為人，仍應適用行為時法，則原判決適用行
    為時法即無不當，自不構成撤銷事由，併予敘明。
三、檢察官依告訴人丙○○、乙○○、己○○及庚○○○之請求
    提起上訴，略以：被告在台東縣調查站所供係卸責之詞，原
    審未見第一銀行辦理授信徵信諸多瑕疵，未具體說明告訴人
    知悉之理由，亦未審酌相關情況證據，而就被告訴人部分為
    被告有利之認定，認事用法尚非妥適云云。惟查原審就公訴
    人所指被告此部分之罪嫌，綜合卷內所有相關事證及調查證
    據之結果，已詳予說明丙○○就其3筆借款500萬元、乙○○
    就其5筆借款1100萬元及庚○○○就其500萬元之1筆借款，
    確係知情且同意借款。上訴意旨指原判決未具體說明告訴人
    知悉之理由，亦未審酌相關情況證據，顯不足取。況丙○○
    於原審95年3月10日審理時亦供承：「（提示調查卷第16頁
    至44頁，上面單據之簽名是否你親簽的？）90年我妹妹過世
    ，被告拿不到印章無法展期，在我們比較忙的時候被告拿給
    我簽名，說要換印鑑卡及約定書，我有簽過2張」等語（原
    審卷五第362頁）。庚○○○於原審95年3月10日審理時亦證
    稱：「（提示偵查卷一第17、18、19頁借款展期約定書3份
    ，妳所簽署？）第17頁不是，餘都是我簽的（指89年12月30
    日借款展期約定書100萬元及400萬元各一筆）」等語（原審
    卷五第366頁）。而被告於94年7月15日原審準備程序中已供
    陳：「丙○○、乙○○部分，借據跟借貸契約書我有拿去給
    他們簽名，但是金額是我填的，我有告訴他們要向銀行借錢
    ，短暫週轉，後來週轉不靈，無法還款，一直請丙○○、乙○○簽名換單」等語（原審卷四第105頁）；於95年3月10日
    原審審理時亦供稱：「（己○○、庚○○○的借據、展延通
    知書是否你交給他們簽的？）調查卷第175頁到178頁這一筆
    是我簽的，餘都是庚○○○簽的（指調查卷第182至188頁）
    」、「（其餘部分是否你拿給庚○○○簽的？）是的，是我
    請她把印章帶過來簽的」等語（原審卷五第359至360頁）。
    益見丙○○、乙○○及庚○○○就原判決理由貳公訴人所指
    其等借款部分，確係知情且同意借款，尚難就此部分對被告
    為有罪之判斷。檢察官上訴指摘原判決不當，求予撤銷改判
    ，為無理由，應予駁回。
據上論斷，應依刑事訴訟法第373條、第368條，判決如主文。
本案經檢察官戊○○到庭執行職務。
中    華    民    國    95    年    12    月    26    日
                  刑事庭審判長法  官    謝 志 揚
                              法  官    賴 淳 良
                              法  官    林 慶 煙
以上正本證明與原本無異。
如不服本判決。應於送達後十日內，向本院提出上訴狀。其未敘
述理由者，並應於提出上訴狀後十日內向本院補提理由狀 ( 須
附繕本)。
                              書記官     林 明 智
中    華    民    國    95    年    12    月    26    日


司法院資訊處製作；財團法人民間司法改革基金會備份。
